【裁判字號】    97,上易,2080
【裁判日期】    971127
【裁判案由】    竊盜
【裁判全文】
臺灣高等法院臺中分院刑事判決        97年度上易字第2080號
上  訴  人
即  被  告  庚○○
                    （現在臺灣泰源技能訓練所執行中）
上列上訴人因竊盜案件，不服臺灣彰化地方法院九十七年度易字
第一六五七號中華民國九十七年十月十五日第一審判決（起訴案
號：臺灣彰化地方法院檢察署九十七年度偵字第七四０八號），
提起上訴，本院判決如下：
    主  文
上訴駁回。
    理  由
一、按依刑事訴訟法第三百五十條、第三百六十一條、第三百六
    十二條、第三百六十七條規定，不服地方法院之第一審判決
    而上訴者，須提出上訴書狀，並應敘述具體理由，為上訴必
    備之程式；其所提出之書狀未敘述上訴理由，或僅曾以言詞
    陳述上訴理由者，均應於上訴期間屆滿後二十日內補提理由
    書於第一審法院。第一審法院經形式審查，認逾期未補提上
    訴理由者，應定期間先命補正；逾期未補正者，為上訴不合
    法律上之程式，應以裁定駁回。倘已提出上訴理由，但所提
    非屬具體理由者，則由第二審法院以上訴不合法律上之程式
    ，判決駁回。而所謂具體理由，必係依據卷內既有訴訟資料
    或提出新事證，指摘或表明第一審判決有何採證認事、用法
    或量刑等足以影響判決本旨之不當或違法，而構成應予撤銷
    之具體事由，始克當之（例如：依憑證據法則具體指出所採
    證據何以不具證據能力，或依憑卷證資料，明確指出所為證
    據證明力之判斷如何違背經驗、論理法則）；倘僅泛言原判
    決認定事實錯誤、違背法令、量刑失之過重或輕縱，而未依
    上揭意旨指出具體事由，或形式上雖已指出具體事由，然該
    事由縱使屬實，亦不足以認為原判決有何不當或違法者（例
    如：對不具有調查必要性之證據，法院未依聲請調查亦未說
    明理由，或援用證據不當，但除去該證據仍應為同一事實之
    認定），皆難謂係具體理由，俾與第二審上訴制度旨在請求
    第二審法院撤銷、變更第一審不當或違法之判決，以實現個
    案救濟之立法目的相契合，並節制濫行上訴（最高法院九十
    七年度臺上字第八九二號刑事判決意旨參照）。
二、經查：本件上訴人即被告庚○○雖於民國九十七年十一月十
    二日向原審法院具狀提出刑事上訴狀（查該上訴狀係於九十
    七年十一月十日向臺灣泰源技能訓練所提出），惟經核其所
    提出之上訴理由，僅陳述略稱：詳查附表編號二、附表編
    號三均有人、地、物，但無確定之時，只於十二月某日、五
    月某日標示，顯已與法不合；判決書第一頁現場指認照片
    十八張，為九十七年六月二十四日下午一時被告竊取馬達二
    個之照片，原審判決以一個現場的照片，當做六個罪（案）
    的指認，判決顯與法不合；末呈當下刑法，採證據論，刑
    事訴訟法更明文規定，被告自白不得做為判決證據，於附表
    一至五均屬被告之自白，無照片、無贓物，原審逕行判決，
    顯已與法令相違背等語。
三、本院查：
（一）上訴人即被告因不服地方法院之第一審判決而於九十七年
      十一月十二日向原審法院具狀提出刑事上訴狀（查該上訴
      狀係於九十七年十一月十日向臺灣泰源技能訓練所提出）
      敘明上訴理由，則依刑事訴訟法第三百六十一條第二項條
      文、立法修正理由及上開最高法院判決意旨，被告倘已提
      出上訴理由，但所提非屬具體理由者，則由第二審法院以
      上訴不合法律上之程式，以判決駁回之。至於上訴理由是
      否具體，係屬第二審法院審查範圍，則不在命補正之列（
      參見法院辦理刑事訴訟案件應行注意事項第一百六十二點
      ），合先敘明。
（二）經核上開被告所提之上訴理由，要非屬所謂之具體理由【
      即必須依據卷內既有訴訟資料或提出新事證，具體指摘或
      表明第一審判決有何採證認事、用法或量刑等足以影響判
      決本旨之不當或違法，而構成應予撤銷之具體事由，始克
      當之（例如：依憑證據法則具體指出所採證據何以不具證
      據能力，或依憑卷證資料，明確指出所為證據證明力之判
      斷如何違背經驗、論理法則），最高法院九十七年度臺上
      字第八九二號判決意旨參見】，且上訴人於原審審理中本
      即為有罪之陳述，復表明無證據調查，承認犯罪，並當庭
      逐一供述附表編號１至６之竊盜犯行，有原審九十七年十
      月八日審判筆錄可稽。本件上訴人上訴理由僅泛言稱  
      詳查附表編號二、附表編號三均有人、地、物，但無確定
      之時，只於十二月某日、五月某日標示，顯已與法不合；
      判決書第一頁現場指認照片十八張，為九十七年六月二
      十四日下午一時被告竊取馬達二個之照片，原審判決以一
      個現場的照片，當做六個罪（案）的指認，判決顯與法不
      合；末呈當下刑法，採證據論，刑事訴訟法更明文規定
      ，被告自白不得做為判決證據，於附表一至五均屬被告之
      自白，無照片、無贓物，原審逕行判決，顯已與法令相違
      背為上訴之理由，由上訴人上開上訴理由形式上觀之，雖
      上訴人似已有指摘或表明第一審判決有何採證認事、用法
      等不當及違法之處，惟上訴人所列上訴理由，實非依據卷
      內訴訟資料或提出新事證，指摘或表明第一審判決有何足
      以影響判決本旨之不當或違法，而構成應予撤銷之具體事
      由【上訴人上訴理由所指，此部分既係依被告之供述，
      再佐以證人即被害人丙○○、丁○○之指述所為之認定，
      因正確失竊日時不詳，故原審以此方式為記載，本無不當
      。又上訴人上訴理由所指，該現場指認照片十八張中，
      僅二張係九十七年六月二十四日下午一時被告竊取馬達二
      個之照片，此部分上訴人顯有誤會。另上訴人上訴理由
      所指，原審除依被告之自白外，復佐以證人即被害人己○
      ○、丙○○、丁○○、甲○○、戊○○及乙○○等人之證
      述為證，此部分顯亦係上訴人之誤認。】即上訴人所指原
      審判決不當、違法之情形實際上並不存在，上訴人就此等
      部分再為形式上之爭執，亦難謂係具體理由（最高法院九
      十七年度臺上字第四六五六、四二四五、四二四八號判決
      意旨參見），揆諸上開最高法院判決意旨，及依「程序優
      先於實體」之刑事訴訟法原則，本件上訴自不合法定上訴
      程式，應予駁回，並不經言詞辯論為之。
據上論斷，應依刑事訴訟法第三百六十七條前段、第三百七十二
條，判決如主文。
中    華    民    國    97    年    11    月    27    日
            刑事第九庭    審判長法  官  江  德  千
                                法  官  賴  妙  雲
                                法  官  許  旭  聖
以上正本證明與原本無異。
不得上訴。
                                書記官  紀  美  鈺
中    華    民    國    97    年    11    月    28    日


司法院資訊處製作；財團法人民間司法改革基金會備份。
